【裁判字號】    95,易,532
【裁判日期】    950428
【裁判案由】    家暴傷害
【裁判全文】
臺灣桃園地方法院刑事判決               95年度易字第532號
公  訴  人  台灣桃園地方法院檢察署檢察官
被      告  甲○○
上列被告因家暴傷害案件，經檢察官聲請簡易判決處刑（94年度
偵字第21985 號），本院認不得以簡易判決處刑，改依通常程序
審理，本院判決如下：
    主  文
本件公訴不受理。
    理  由
一、按告訴乃論之罪，告訴人於第1 審辯論終結前得撤回其告訴
    ，又告訴經撤回者，法院應諭知不受理之判決，刑事訴訟法
    第238 條第1 項、第303 條第3 款定有明文。又檢察官聲請
    以簡易判決處刑之案件，經法院認應為不受理判決之諭知者
    ，應適用通常程序審判之，同法第451 條之1 第4 項第3 款
    、第452 條復有明文。本件檢察官聲請簡易判決處刑，然被
    告所涉犯傷害犯行係屬告訴乃論之罪，告訴人乙○○於本院
    簡易庭調查時當庭以言詞向本院撤回告訴，經本院受理後認
    有刑事訴訟法第451 條之1 第4 項第3 款情形改依通常程序
    審判，合先敘明。
二、本件公訴意旨略以：被告甲○○為乙○○之配偶，屬家庭暴
    力防治法第3 條第1 款所稱之家庭成員，基於傷害人之身體
    之概括犯意，連續於民國93年8 月14日、94年1 月5 日，在
    桃園縣中壢市○○路39巷29號，與乙○○因細故起爭執，以
    不詳之方式毆打乙○○，致乙○○分別受有右手扭傷及左鼻
    側、左眼眶下挫傷併瘀傷等傷害；復承前概括犯意，於94年
    8 月2 日19時30分許，在上址，甲○○徒手毆打乙○○右手
    ，抓乙○○頭部，並以塑膠椅砸向乙○○，致乙○○受有右
    手、右肘、右上臂挫傷併疼痛、右上臂挫瘀傷（7 ×4 公分
    ）及頭部抓傷等傷害；又承前概括犯意，於94年9 月3 日7
    時許，在桃園縣中壢市○○路新明大樓地下1 樓，因甲○○
    欲將乙○○所有之自小客車開走，乙○○向前阻止，甲○○
    遂將乙○○推倒，並徒手毆打乙○○左耳部分，致乙○○受
    有腦震盪、左耳鼓膜破裂、右手手肘擦傷等傷害，因認被告
    被告所為，係犯刑法第277 第1 項之罪嫌，此項罪名依同法
    第287 條前段條規定，須告訴乃論，茲據告訴人乙○○於本
    院簡易庭審理中，當庭以言詞撤回告訴，有本院95年4 月21
    日訊問筆錄1 份附於本院簡易庭95年度壢簡字第524 號卷可
    稽，依照前開法條之規定，本件不經言詞辯論，逕行諭知不
    受理之判決。
三、據上論斷，應依刑事訴訟法第452 條、第303 條第3 款、第
    307條，判決如主文。
中    華    民    國    95    年    4     月    28    日
                  刑事第二庭    審判長法  官  徐  培  元
                                      法  官  尹      良
                                      法  官  鄭  吉  雄
以上正本證明與原本無異。
如不服本判決，應於送達後10日內，向本院提出上訴狀。
                                      書記官  楊  美  慧
中    華    民    國    95    年    5     月    2     日


司法院資訊處製作；財團法人民間司法改革基金會備份。
